# 是否纳入合并的判断

提问人：stoneinsea 时间：2017-03-02 11:14:24
请教陈版：
某公司A与另一方合作设立新公司，持股比例与表决权比例为70%、30%，但协议约定前期利润分配比例为40%：60%。 即在合作方先行收回投资的情况下，未来再改变分红比例。
在这种情况下，是否可将新设公司纳入A公司合并范围，与控制定义中“有能力运用对被投资方的权利影响其汇报金额”相矛盾？
谢谢陈版！

回答人：chenyiwei
需要了解此处“合作方先行收回投资”的具体安排，例如是否对合作方可在多少年内收回全部投资本金作出承诺，不足部分由A补足？
另外，引入该合作方的目的是什么，该合作方除了资金以外还提供哪些新公司经营所需的资源？

提问人：stoneinsea 时间：2017-03-03 11:03:39
陈版，A公司引入合作方，主要是合作方能够取得这个项目，但不具备承做项目的能力（包括资金即技术），双方设立新公司运营这个项目。没有约定多少年内收回全部投资本金作出承诺，假如合作期限是 20 年，约定前十年税后净利润分配比例是4:6，后十年是8:2。 A公司管理新公司的运营，董事会占多数席位，这种情况下，是可以纳入合并的吧，谢谢您！

回答人：chenyiwei
A公司可以将新公司纳入合并报表范围，但因为不同比例分红，所以要关注年末净资产中少数股东权益金额和本期少数股东损益金额的计算，可能需要双方对期末净资产的归属问题作出进一步细化约定。